# 股份支付的确认

提问人：chengchn 时间：2021-06-08 15:36:54
陈版主您好，一家IPO企业，已经设立了员工持股平台，其中实际控制人为员工持股平台的普通合伙人，现实际控制人通过员工持股平台低价增资拟发行企业，增资股份全部用于员工股权激励，但员工实际行权价格与增资价格可能存在差异（即高于增资价格、等于增资价格或低于增资价格均有可能），那么高于、等于、低于增资价格三种情况下，发行人应当分别如何确认股份支付？

回答人：chenyiwei
如果员工受让持股平台权益的价格（换算为每股买价）高于当初持股平台入股发行人的价格，这部分差额收益归属合伙人所有的，则该部分差额也应当在完成持股平台权益转让时确认为股份支付付费用，并贷记资本公积。
如果员工受让持股平台权益的价格（换算为每股买价）低于当初持股平台入股发行人的价格，则按照转让给员工的价格低于授予日公允价值的差额确认股份支付费用。

提问人：zoujiecpa 时间：2021-07-07 09:33:06
请教陈老师：如果员工受让持股平台权益的价格（换算为每股买价）高于当初持股平台入股发行人的价格，这部分差额收益归属合伙人所有的，则该部分差额也应当在完成持股平台权益转让时确认为股份支付付费用。如何理解？如果这部分差额收益归属公司呢？感谢指导！！

回答人：chenyiwei
这种情况下合伙人享有这部分利益，所以也是股份支付的对象。差额归属公司可能难以做到。